Inventaris van de archieven van de Directie Coördinatie Emancipatiebeleid / Interdepartementale Coördinatiecommissie Emancipatiebeleid en taakvoorgangers van het Ministerie van Sociale Zaken en Werkgelegenheid, (1976) 1988-1999 (2001)
Nationaal Archief, Den Haag
- Directie Coördinatie Emancipatiebeleid, I
  - Stukken betreffende bijzondere onderwerpen, 2
    - Taakuitvoering, 2.2
      - Emancipatie van verschillende doelgroepen, 2.2.2
        - Etnische minderheden, 2.2.2.2
          - Stukken betreffende het totstandkomen van het beleid met betrekking tot participatie van allochtone vrouwen op verschillende terreinen (vrouwen en minderhedenbeleid).1992 - 2004, 284-288, 1089-1090; 5 pakken en 2 omslagen
            - Algemeen. 1992 - 1999, 284-285
              - 1992 - 1996, 284
              - 1997 - 1999, 285
            - Totstandkoming van de ZMV(zwarte, migranten en vluchtelingen)-vrouwen denktank, 1996 - 1997, 286; omslag
            - Vergaderstukken van het Overlegkader Vrouwen uit Minderheden. 1997 - 1999, 287-288
              - 1997 - 1998, 287
              - 1999, 288; omslag
            - 1999 - 2000, 1089
            - 2001 - 2004, 1090
          - Stukken betreffende het opstellen van beleid ter bevordering van de emancipatie van allochtone vrouwen, alsmede het vaststellen van het onderwerp van een onderzoek naar een mogelijke diversiteitsvisie voor het emancipatiebeleid van de Directie Coördinatie Emancipatiebeleid., 2000 - 2003; 1091; 1 pak
          - Stukken betreffende het opstellen van de Inventarisatie van het kabinetsbeleid voor allochtone vrouwen in Nederland., 2002 - 2003; 1092; 1 pak
          - Stukken betreffende het opzetten van het project “Emancipatie en integratie”, om de emancipatie en integratie van allochtone vrouwen te bevorderen., 2002 - 2007; 1093-1109; 11 pakken en 6 omslagen
            - Algemeen. 2002 - 2007, 1093-1104
              - 2002 - 2004, 1093
              - 2003 - 2005, 1094
              - 2003 - 2006, 1095; omslag
              - 2004, 1096
              - 2004, 1097
              - 2004, 1098; omslag
              - 2004 - 2005, 1099
              - 2004 - 2005, 1100
              - 2004 - 2006, 1101
              - 2004 - 2007, 1102
              - 2005 - 2006, 1103
              - 2006, 1104; omslag
            - Voorbereiden van het Algemeen Overleg van 1 februari, 17 maart en 12 april 2005 over het Plan van aanpak emancipatie en integratie, 2005, 1105
            - Monitoren van de gemeentes die deelnemen aan emancipatie en integratie.2005 - 2006, 1106-1107
              - 2005, 1106; omslag
              - 2006, 1107; omslag
            - Verlenen van de opdracht voor het organiseren van een emancipatiepool dat als discussiepanel moet dienen voor debatten over emancipatie en integratie, 2004 - 2005, 1108; omslag
            - Verlenen van de opdracht voor een communicatie-agenda voor het Plan van aanpak emancipatie en integratie, 2004 - 2005, 1109
          - Stukken betreffende het opstellen van de Tijdelijke stimuleringsregeling emancipatie vrouwen uit etnische minderheidsgroepen 2004 - 2006., 2003 - 2004; 1110; 1 omslag
        - Vrouwen, 2.2.2.3
          - Algemeen, 2.2.2.3.1
            - Stukken betreffende het coördineren van onderzoek en beleid met betrekking tot de maatschappelijke positie van meisjes en jonge vrouwen (meisjesbeleid)., 1987 - 1993; 289-294; 5 pakken en 1 omslag
              - Algemeen. 1987 - 1993, 289-291
                - 1987 - 1988, 289
                - 1989 - 1990, 290
                - 1991 - 1993, 291
              - Interdepartementale Werkgroep Meisjesbeleid. 1987 - 1988, 292-293
                - Rapporten en nota's, 1987 - 1988, 292; omslag
                - Vergaderingen, 1987 - 1988, 293
              - Onderzoek en advies, 1988 - 1993, 294
            - Stukken betreffende onderzoek met betrekking tot vrouwen en gezondheid., 1988 - 1995; 295; 1 pak
            - Stukken betreffende het in samenwerking met het Centraal Bureau voor de Statistiek uitgeven van de brochure "Emancipatie in cijfers"., 1992 - 1995; 296; 1 omslag
            - Stukken betreffende het bestrijden van geweld tegen vrouwen., 1999 - 2006; 1111-1131; 18 pakken en 3 omslagen
              - Algemeen. 2002 - 2006, 1111-1115
                - 2002 - 2003, 1111
                - 2003, 1112
                - 2003 - 2004, 1113; omslag
                - 2004 - 2005, 1114
                - 2005 - 2006, 1115
              - Opzetten van het project “Vrouwen veiligheids index” om het huiselijk geweld te meten. 2002 - 2005, 1116-1119
                - Voorbereiden van het project, 2002 - 2003, 1116; omslag
                - Opzetten van de pilot VVI, 2003 - 2004, 1117
                - Rapportage van gemeentes die deelnemen aan de pilot “vrouwen veiligheids index”, 2003 - 2004, 1118
                - Eindrapport, 2005, 1119
              - Onderzoek naar de versterking van de positie van vrouwen en genderdeskundigheid in conflictpreventie en -oplossing en post-conflictsituatie. 2001 - 2003, 1120-1121
                - Verstrekken van de opdracht, 2001 - 2002, 1120
                - Eindrapport, 2002 - 2003, 1121
              - Oprichten van de “Taskforce vrouwen, veiligheid en conflict”, die de inzet van vrouwen in conflictsituaties moet bevorderen. 2002 - 2006, 1122-1127
                - 2002 - 2004, 1122
                - 2003, 1123
                - 2004, 1124
                - 2004 - 2006, 1125
                - 2005 - 2006, 1126
                - 2006, 1127
                Bevat videobanden en een cd-rom.
              - Instellen en evalueren van de Nationaal Rapporteur Vrouwenhandel, 1999 - 2003, 1128
              - Deelnemen aan het project “International violence against women survey”, met als doel betrouwbare gegevens te verzamelen over misbruik en mishandeling van vrouwen, 2002, 1129; omslag
                Het project ging uiteindelijk niet door omdat de uitgebrachte offertes te hoog uitvielen.
              - Bestrijden van genitale verminking van vrouwen. 2002 - 2005, 1130-1131
                - 2002 - 2003, 1130
                - 2004 - 2005, 1131
          - Burgerlijke staat, familie- en persoonsrecht, 2.2.2.3.2
            - Stukken betreffende het verlenen van medewerking aan de totstandkoming van het wetsvoorstel tot herziening van het naamrecht., 1984 - 1996; 297-298; 2 pakken
              - 1984 - 1991 jan., 297
              - 1991 juni - 1996, 298
            - Stukken betreffende het afronden van de inventarisatie van bepalingen in de Nederlandse wetgeving, waarin een onderscheid tussen mannen en vrouwen en tussen gehuwden en ongehuwden wordt gemaakt (operatie “Anders geregeld”)., 1991 - 1992; 299; 1 pak
          - Bestrijding van de onzedelijkheid en het seksueel geweld, 2.2.2.3.3
            - Stukken betreffende het laten verrichten van onderzoek naar de aard, omvang en gevolgen van seksueel geweld en het formuleren van beleidsstandpunten naar aanleiding van deze onderzoeken., 1985 - 1998; 300-301; 2 pakken
              - Algemeen, 1989 - 1998, 300
              - Seksueel misbruik van meisjes door verwanten, 1985 - 1990, 301
            - Stukken betreffende het totstandkomen en toezenden aan de Eerste en Tweede Kamer van de vervolgnota op de nota “Bestrijding seksueel geweld tegen vrouwen en meisjes (1984)”., 1988 - 1991; 302; 1 pak
            - Stukken betreffende het onderzoek naar en interdepartementaal overleg met betrekking tot vrouwenhandel., 1988 - 1996; 303; 1 pak
            - Vergaderstukken van de Projectgroep Seksueel Geweld., 1989; 304; 1 omslag
              Voor vergaderstukken van eerdere jaren zie inventarisnummers 711 - 717 in de inventaris van de archieven van de DCE en taakvoorgangers (1968-) 1978 - 1988.
            - Stukken betreffende het totstandkomen, uitvoeren en evalueren van het meerjarig voorlichtingsproject “Preventie van seksueel geweld”., 1989 - 1997; 305-311; 7 pakken
              - Algemeen. 1989 - 1997, 305-307
                - 1989 - 1991, 305
                - 1992 - 1993, 306
                - 1994 - 1997, 307
              - Correspondentie met de ministers van Justitie, Onderwijs en Wetenschappen en Welzijn, Volksgezondheid en Cultuur, 1989 - 1995, 308
              - Fase 1: gericht op intermediairen van de doelgroep, 1989 - 1990, 309
              - Fase 2: direct gericht opde doelgroep, 1990 - 1991, 310
              - Reacties van derden, 1991 - 1992, 311
            - Stukken betreffende het beleid met betrekking tot de bestrijding van seksuele intimidatie op de werkplek., 1990 - 1992; 312-313; 2 pakken
              - 1990 - 1991, 312
              - 1992, 313
            - Stukken betreffende het door het Nederlands centrum sekse-specifieke zorgvernieuwing en bestrijding seksueel geweld Transact laten opstellen van een plan van aanpak ten behoeve van het DCE-beleid bestrijding seksueel geweld (Project seksueel geweld tegen meisjes en vrouwen)., 1996 - 1997; 314; 1 omslag
            - Stukken betreffende het onderzoeken van de mogelijkheden van medefinanciering van een landelijk expertisepunt jeugdprostitutie., 2004; 1132; 1 omslag
          - Arbeid, 2.2.2.3.4
            - Algemeen, 2.2.2.3.4.1
              - Stukken betreffende de deelname en bijdrage aan het project “Positieve actie voor vrouwen bij de rijksoverheid” van het Ministerie van Buitenlandse Zaken., 1986 - 1995; 315-319; 3 pakken en 2 omslagen
                - Algemeen. 1986 - 1995, 315-317
                - 1986 - 1990, 315; omslag
                - 1991 - 1994, 316
                - 1995, 317; omslag
                - Totstandkoming, wijziging en evaluatie van de Stimuleringsregeling Positieve Actie voor vrouwen. 1987 - 1994, 318-319
                - 1987 - 1992, 318
                - 1993 - 1994, 319
              - Stukken betreffende het ontwikkelen van beleid gericht op de bevordering van de deelname van vrouwen aan de politieke en maatschappelijke besluitvorming., 1989 - 1999; 320-325; 6 pakken
                - 1989 - 1991, 320
                - 1992 - 1993, 321
                - 1994, 322
                - 1995, 323
                - 1996 - 1997, 324
                - 1998 - 1999, 325
              - Stukken betreffende de oprichting van een databank van deskundige vrouwen in het kader van het project “Vrouwen in Besluitvorming (VIB)” door de DCE., 1990 - 1994; 326-327; 2 pakken
                - 1990 - 1993, 326
                - 1994, 327
              - Stukken betreffende activiteiten met betrekking tot de bevordering van gelijke kansen voor mannen en vrouwen in het kader van de Europese Unie., 1994 - 1999; 328-331; 4 pakken
                - 1994 - 1995, 328
                - 1996, 329
                - 1997 - 1998, 330
                - 1999, 331
              - Stukken betreffende het informeren van de Tweede Kamer met betrekking tot het nationaal debat Zorg en arbeid, dat als doel heeft het op gang brengen van een maatschappelijk debat over de gevolgen van de toenemende arbeidsparticipatie van vrouwen voor de sociale zorg., 2000 - 2001; 1133; 1 omslag
              - Stukken betreffende het behandelen van diverse stukken met betrekking tot de arbeidsparticipatie., 2004 - 2007; 1134-1135; 1 pak en 1 omslag
                - 2004 - 2007, 1134; pak
                - 2006 - 2007, 1135
            - Inkomen, rechtspositie en sociale zekerheid, 2.2.2.3.4.2
              - Stukken betreffende het totstandkomen van een regeringsstandpunt naar aanleiding van het rapport "Loon naar werken" van de Commissie Meewerkende Vrouw in het Eigen Bedrijf (Commissie Luimstra)., 1986 - 1990; 332; 1 omslag
              - Stukken betreffende het laten adviseren door onder andere de Emancipatieraad en het doen van onderzoek naar het beleid met betrekking tot sociaal-economische aangelegenheden ten aanzien van de emancipatie., 1987 - 1999; 333-335; 3 pakken
                - 1987 - 1989, 333
                - 1990 - 1997, 334
                - 1998 - 1999, 335
              - Stukken betreffende de gelijke behandeling van mannen en vrouwen in de sociale zekerheid., 1988 - 1991; 336-337; 2 pakken
                - 1988, 336
                - 1989 - 1991, 337
              - Stukken betreffende het coördineren van onderzoek en beleid met betrekking tot arbeidsparticipatie van alleenstaande ouders en de bestrijding van armoede onder vrouwen., 1996 - 1997; 338; 1 pak
            - Werkgelegenheid, 2.2.2.3.4.3
              - Stukken betreffende het leveren van een bijdrage aan de totstandkoming van het Werkgelegenheidsplan 1982 met het oog op afstemming op het beleidsfacet emancipatie., 1981 - 1982; 339; 1 pak
              - Stukken betreffende het totstandkomen van een subsidieregeling “Vrouw en Werkwinkel”., 1986 - 1990; 340; 1 pak
              - Stukken betreffende het beleid met betrekking tot de integratie van de vrouw in de Krijgsmacht., 1987 - 1994; 341; 1 pak
              - Stukken betreffende het bepalen van een standpunt met betrekking tot het beleid ten aanzien van het vrouwelijk ondernemerschap., 1987 - 1999; 342-343; 2 pakken
                - 1987 - 1991, 342
                - 1994 - 1999, 343
              - Stukken betreffende het coördineren en onderzoeken van de problematiek rond vrouwen en technologie (actieplan)., 1987 - 2000; 344-346; 2 pakken en omslag
                - 1987 - 1992, 344; omslag
                - 1993 - 1996, 345
                - 1997 - 2000, 346
              - Stukken betreffende het voorbereiden en deelnemen aan de conferentie "1992, vrouwen, van banen naar loopbanen?", gehouden op 6 april 1990 te Den Haag., 1989 - 1990; 347; 1 omslag
              - Stukken betreffende het totstandkomen van een ontwerpbesluit met betrekking tot arbeidsomstandigheden en thuiswerk., 1990 - 1993; 348; 1 omslag
              - Stukken betreffende het beleid met betrekking tot arbeidsvoorziening voor vrouwen., 1990 - 1999; 349; 1 pak
              - Stukken betreffende onderzoek en beleid met betrekking tot een meer evenwichtige herverdeling van onbetaalde en betaalde arbeid tussen mannen en vrouwen., 1991 - 1999; 350-352; 3 pakken
                - 1991 - 1995, 350
                - 1996, 351
                - 1997 - 1999, 352
              - Stukken betreffen het voorbereiden en coördineren van de campagne Opportunity in Bedrijf (Opportunity 2000) ter vergroting van de arbeidsparticipatie van vrouwen, met name voor het bedrijfsleven., 1996 - 1998; 353-357; 5 pakken
                Dossiers zijn tabsgewijs per deelontwerp opgebouwd. De dateringen per dossier overlappen elkaar daardoor.
                - 1996, 353
                - 1996, 354
                Bevat cd.
                - 1996, 355
                - 1996, 356
                - 1996 - 1998, 357
          - Hulpverlening, 2.2.2.3.5
            - Stukken betreffende onderzoek naar de visie, werkwijze en de organisatie van de vrouwenhulpverlening., 1987 - 1988; 358; 1 pak
            - Stukken betreffende de bevordering van het proces van integratie van het opvang- en hulpverleningsaanbod van de Stichting Tegen Haar Wil en de Stichting Tegen Seksueel Geweld binnen reguliere hulpverleningsinstellingen., 1987 - 1992; 359-361; 3 pakken
              - 1987 - 1991, 359
              - 1988 - 1991, 360
              - 1988 - 1992, 361
          - Geboorteregeling, zwangerschap en kinderopvang, 2.2.2.3.6
            - Stukken betreffende het voorbereiden en totstandkomen van een Stimuleringsregeling Kinderopvang naar aanleiding van het regeringsstandpunt voor de uitbreiding en financiering van kinderopvang., 1986 - 1999; 362-369; 6 pakken en 2 omslagen
              - Algemeen. 1989 - 1999, 362-366
                - 1989 - 1990 jan. 04, 362
                - 1990 jan. 08, 363
                - 1991, 364
                - 1992 - 1993, 365
                - 1994 - 1999, 366
              - Standpuntbepaling met betrekking tot de kinderopvang bij de departementen, 1986 - 1989, 367; omslag
              - Reactie (pleidooi voor de aanpassing van de stimuleringsmaatregel) van de Stichting kinderopvang Nederland (SKON) op het regeringsstandpunt inzake kinderopvang, 1986 - 1990, 368; omslag
              - Taakuitvoering van de Interdepartementale Werkgroep Belast met de Voorbereiding van het Regeringsstandpunt betreffende Kinderopvang, 1987 - 1988, 369
          - Onderwijs, ontwikkeling en vorming, 2.2.2.3.7
            - Stukken betreffende het totstandkomen van de tekst van een concept-subsidieregeling ter financiering van provinciale vrouwenemancipatiebureaus., 1979 - 1980; 370; 1 omslag
            - Stukken betreffende het toekennen van subsidie, mede namens de minister van Onderwijs en Wetenschappen, aan het Kontaktadres Landelijk Overleg Vrouwengeschiedenis te Amsterdam., 1981 - 1991; 371; 1 pak
            - Stukken betreffende het instellen, samenstellen, taakuitvoeren en eindadvies van de Stimuleringsgroep Emancipatieonderzoek (STEO) als opvolger van de Voorlopige Begeleidingsgroep voor Emancipatieonderzoek (VBEO) en instelling van het Stimuleringsfonds Emancipatieonderzoek., 1983 - 1991; 372; 1 pak
              Zie ook inventarisnummers 865 - 867 in de inventaris van de archieven van de Directie Coördinatie Emancipatiebeleid en taakvoorgangers (1968) 1978 - 1988.
            - Stukken betreffende het toekennen van subsidie aan de Rijksvoorlichtingsdienst te Den Haag ten behoeve van de (verkorte) productie en distributie van een onderwijsversie van de film “Uit de schaduw van de mannen, vrouwen in verzet 1930 – 1940”., 1985 - 1989; 373; 1 pak
            - Stukken betreffende het ontwikkelen van het vervolgbeleid met betrekking tot en evaluatie van het beleidsinstrument projecten emancipatiewerkers., 1985 - 1998; 374-377; 4 pakken
              - 1985 - 1986, 374
              - 1987 - 1989, 375
              - 1990 - 1992, 376
              - 1993 - 1998, 377
            - Stukken betreffende het toekennen en uitreiken van de Joke Smit - prijs en het benoemen van juryleden ten behoeve van de beoordeling van de voorgedragen kandidaten., 1985 - 2004; 378-383, 1136-1138; 10 pakken
              - Toekenning aan het WOUW - Vlechtwerk, de "Wijzere Oude Vrouwen", 1989 - 1990, 378
              - Toekenning aan L. Bijleveld, 1991 - 1992, 379
              - Toekenning aan de Nederlandse Vereniging voor Vrouwenbelangen, Vrouwenarbeid en Gelijk Burgerschap, 1994, 380
              - Toekenning aan de Stichting Mama Cash, 1996, 381
              - Toekenning aan het feministisch maandblad Opzij, 1998, 382
              - Toekenning aan het Internationaal Informatiecentrum en Archief voor de Vrouwenbeweging (IIAV), 2000, 1136
              - Toekenning aan Saïda el Hantali van de Stichting Het Spiegelbeeld in Amsterdam en Silvie Raap van de Stichting Steady in Rotterdam, 2002, 1137
              - Toekenning aan de Stichting Cleo-Patria, 2004, 1138
              - Bijlagen, 1985 - 1992, 383
            - Stukken betreffende het evalueren en wijzigen van de organisatorische opzet van de provinciale vrouwenemancipatiebureaus., 1988 - 1989; 384; 1 pak
            - Stukken betreffende het onderzoek naar de haalbaarheid en de randvoorwaarden van de public affairs adviesbureau ten dienste van de vrouwenbeweging., 1989 - 1991; 385; 1 pak
            - Stukken betreffende het bepalen van een standpunt met betrekking tot de positie van vrouwen op het terrein van de cultuur., 1989 - 1992; 386; 1 omslag
            - Stukken betreffende het instellen, ontwikkelen, subsidiëren en de decentralisatie van vrouwenemancipatiebureaus., 1989 - 1994; 387-392; 5 pakken en 1 omslag
              - Algemeen. 1989 - 1994, 387-391
                - 1989 - 1990, 387
                - 1990 - 1991, 388
                - 1992, 389
                - 1993, 390
                - 1994, 391; omslag
              - Onderzoek naar de invoering, taakstelling en experiment inzake de decentralisatie van vrouwenemancipatiebureaus, 1990 - 1991, 392
            - Stukken betreffende het geven van een reactie op de beantwoording van Kamervragen door de minister van Onderwijs en Wetenschappen over de STEO zonder dat over deze antwoorden overleg met de minister van Sociale Zaken heeft plaatsgevonden., 1990; 393; 1 omslag
            - Stukken betreffende het beantwoorden van kamervragen over het percentage vrouwen in hoger wetenschappelijke functies., 1990 - 1999; 394; 1 pak
            - Stukken betreffende het bepalen van een standpunt met betrekking tot de ondersteuning van de beleidsbeïnvloeding door de vrouwenbeweging., 1991 - 1992; 395; 1 pak
            - Stukken betreffende het onderzoeken van het belang van vrouwenstudies voor het emancipatiebeleid., 1993 - 1995; 396; 1 pak
- Archiefbescheiden van de Projectgroep Beleidsplan Emancipatie, II
  - Rapport “Een analyse van het vrouwenvraagstuk”, met geleidebrief., 1982; 397; 1 omslag
    Dit rapport dient als werkdocument voor de projectgroep.
  - Vergaderstukken van de Subgroep Beleidsclusters (Subgroep B: hoofdstuk 6)., 1982; 398; 1 omslag
  - Vergaderstukken van de Subgroep Doelstellingen (Subgroep A: hoofdstukken 2, 3 en 4)., 1982; 399; 1 omslag
  - Brievenboek., 1982 - 1983; 400; 1 deel
  - Vergaderstukken van de projectgroep., 1982 - 1983; 401-403; 2 pakken en 1 omslag
    - Agenda's met bijlagen (genummerd PBE 1 - 70), 1982, 401
    - Agenda's met bijlagen (genummerd PBE 71 - 114), 1982 - 1983, 402
    - Notulen, 1982 - 1983, 403
- Interdepartementale Coördinatiecommissie Emancipatiebeleid (ICE) en de daaronder ressorterende Werkgroepen, III
  - Interdepartementale Coördinatiecommissie Emancipatiebeleid, 1
    - Algemeen (vergaderstukken), 1.1
      - Vergaderstukken van het Interdepartementaal Overleg van Adviserende Leden E.K. (Emancipatiecommissie) en van de ICE, ongenummerd., 1976 - 1978; 404-405; 2 pakken
        Het Interdepartementaal Overleg van adviserende leden E.K. is de voorloper van de ICE.
        - 1976 - 1977, 404
        - 1978, 405
      - Vergaderstukken, waarbij de notulen apart zijn gehouden., 1979 - 1981; 406-422; 12 pakken en 5 omslagen
        De vergaderstukken hebben wel één doorlopende nummering.
        - 1979, Agenda's met bijlagen: 001 - 071., 406
        - 1979, Agenda's met bijlagen: 072 - 119., 407
        - 1979, Agenda's met bijlagen: 120 - 148., 408
        - 1979, Agenda's met bijlagen: 149 - 180., 409
        - 1979, Notulen: 002 - 169., 410; omslag
        - 1980, Agenda's met bijlagen: 181 - 227., 411
        - 1980, Agenda's met bijlagen: 228 - 248., 412
        - 1980, Agenda's met bijlagen: 249 - 312., 413
        - 1980, Agenda's met bijlagen: 313 - 332., 414; omslag
        - 1980, Notulen: 195 - 337., 415; omslag
        - 1981, Agenda's met bijlagen: 333 - 349., 416; omslag
        - 1981, Agenda's met bijlagen: 350 - 373., 417
        - 1981, Agenda's met bijlagen: 374 - 389., 418
        - 1981, Agenda's met bijlagen: 390 - 405., 419
        - 1981, Agenda's met bijlagen: 406 - 432., 420
        - 1981, Agenda's met bijlagen: 433 - 473., 421
        - 1981, Notulen: 344 - 466., 422; omslag
      - Vergaderstukken, waarbij de notulen niet meer apart zijn gehouden., 1982 - 1994; 423-487; 63 pakken en 2 omslagen
        - 1982, 0474 - 0560., 423
        - 1982, 0561 - 0596., 424
        - 1983, 0600 - 0655., 425
        - 1983, 0656 - 0721., 426
        - 1984, 0722 - 0803., 427
        - 1984, 0804 - 0866., 428
        - 1985, 0867 - 0899., 429
        - 1985, 0900 - 0927., 430
        - 1985, 0928 - 1006., 431
        - 1986, 1007 - 1024., 432
        - 1986, 1025 - 1051., 433
        - 1986, 1052 - 1099., 434
        - 1986, 1101 - 1156., 435
        - 1987, 003 - 089., 436
          Vanaf 1987 wordt er niet meer doorgenummerd maar begint de nummering ieder jaar opnieuw.
        - 1987, 090 - 131., 437
        - 1987, 132 - 166., 438
        - 1987, 167 - 196., 439
        - 1988, 001 - 037., 440
        - 1988, 038 - 070., 441
        - 1988, 071 - 103., 442
        - 1988, 104 - 132., 443